【裁判字號】    95,裁,1358
【裁判日期】    950626
【裁判案由】    虛報進口貨物
【裁判全文】
最  高  行  政  法  院  裁  定
                                     95年度裁字第01358號
聲  請  人  永鉅石業股份有限公司
代  表  人  甲○○
上列聲請人因與相對人財政部基隆關稅局間有關虛報進口貨物事
件，對中華民國94年8月11日本院94年度裁字第1546號裁定，聲
請再審。本院裁定如下：
    主  文
再審之聲請駁回。
再審訴訟費用由聲請人負擔。
    理  由
一、按行政訴訟之當事人，對於最高行政法院之裁定，聲請再審
    ，經駁回後，不得復以同一原因事實，又對駁回再審聲請之
    裁定，更行聲請再審，本院46年裁字第41號著有判例。又對
    於本院裁定聲請再審，依行政訴訟法第283條準用同法第277
    條第1項第4款之規定，必須表明再審理由及關於再審理由並
    遵守不變期間之證據。所謂表明再審理由，必須指明其所聲
    請再審之裁定，有如何合於行政訴訟法第273條所定再審事
    由之具體情事始為相當，倘僅指明所聲請再審之裁定有如何
    再審之條款，而未具體指出所聲請再審之裁定有何合於法定
    再審之事由者，難謂已表明再審事由，其再審之聲請，即屬
    不合法。
二、本件聲請人前因虛報進口貨物事件，提起行政訴訟，本院以
    89年度判字第3256號判決駁回後，曾先後多次聲請再審，均
    經本院以無理由或不合法定要件裁定駁回各在案。聲請人嗣
    再對本院最近一次，即94年度裁字第1546號裁定（下稱原裁
    定）聲請再審，核其聲請意旨，無非主張原裁定有行政訴訟
    法第273條第1項第13款及第14款之再審事由。惟查上開聲請
    意旨所提出之經濟部國貿局民國93年2月24日（93）貿服字
    第09300052790號函，已於原裁定該次程序中提出，而為本
    院所不採，茲聲請人復執以聲請再審，即與首揭判例意旨不
    合。至聲請狀所附證物1至4、證物6至11亦已於原裁定該次
    程序中提出，證物5業已於本院92年度判字第1675號判決程
    序中提出，而為本院所不採，聲請人復執此同一原因事實聲
    請再審，亦與首揭判例意旨不合，且該等證物係就有關本件
    原判決之實體事實加以主張，並未指及原裁定以不合法駁回
    聲請之內容，有何合乎行政訴訟法第273條所定再審事由之
    具體事實，尚難認已合法表明再審理由，依前述說明，本件
    再審聲請為不合法，應予駁回。
三、依行政訴訟法第283條、第278條第1項、第104條、民事訴訟
    法第95條、第78條，裁定如主文。
中    華    民    國    95    年    6     月    26    日
                  第六庭審判長法  官  張  登  科
                              法  官  梁  松  雄
                              法  官  簡  朝  振
                              法  官  藍  獻  林
                              法  官  鄭  小  康
以  上  正  本  證  明  與  原  本  無  異
中    華    民    國    95    年    6     月    27    日
                              書記官  伍  榮  陞


司法院資訊處製作；財團法人民間司法改革基金會備份。
